【裁判字號】    97,抗,1323
【裁判日期】    970829
【裁判案由】    損害賠償等
【裁判全文】
臺灣高等法院民事裁定                  97年度抗字第1323號
抗  告    人  中國鋼鐵結構股份有限公司
法定代理  人  戊○○
代  理    人  甲○○
              庚○○
              乙○○
相  對    人  進興起重工程有限公司
兼法定代理人  丙○○
相  對    人  立昌有限公司
兼法定代理人  辛○○○
相  對    人  丁○○
              己○○
              丁○○即衡平法律事務所
上列當事人間損害賠償等事件，抗告人對於中華民國97年5月8日
臺灣士林地方法院97 年度訴字第303號裁定所為裁定提起抗告，
本院裁定如下：
    主      文
原裁定廢棄。
    理      由
一、本件訴訟係抗告人在原法院列相對人為被告，起訴請求確認
    債權及損害賠償等事件，原法院於97年3月14 日以97年度訴
    字第303號裁定以：本件訴訟與原法院另件繫屬之97 年度訴
    字第88號事件為同一事件為由，依民事訴訟法第253條規定
    ，為不合法，裁定駁回在案。抗告人不服提起抗告，原法院
    於97年5月8日以抗告人無意補正代理權，抗告為不合法，裁
    定駁回抗告，有上開裁定可稽。
二、本件抗告意旨略以：抗告委任狀於原法院將卷宗送至本院後
    再行提出，並非不補正，請求廢棄原裁定，發回原法院云云
    。
三、查原法院以：抗告人代理人甲○○於97 年4月24日民事說明
    書狀自承：「三本件沒有委任狀，訴訟未經合法代理，未來
    就無效」（原審卷第92頁），可見抗告人無意補正代理權，
    其訴訟能力有欠缺，爰駁回抗告云云。然查抗告人在原法院
    起訴 訟後已提出委任非律師甲○○、庚○○、乙○○等3人
    為訴訟代理人之委任狀，其上記載：「委任受任人甲○○、
    庚○○、乙○○為訴訟代理人，就本事件有為一切訴訟行為
    之權……並有民事訴訟法第70條第1項但書及第2項…之特別
    代理權」，有委任狀可稽（原法院卷第29頁），即抗告人所
    委任 之代理人甲○○受有民事訴訟法第70條第1項但書所列
    各行為之特別委任，原法院並未禁止甲○○為抗告人之訴訟
    代理人代理，則訴訟代理人甲○○自得為抗告人提起上訴、
    抗告之權限（最高法院69年台上字第1574號判例及70年台抗
    字第236號裁定同此見解參照）， 則本件抗告為有理由。原
    法院未詳查，逕予駁回抗告人之抗告，尚有未洽，抗告意旨
    雖未指摘及此，惟原裁定有不當之處，爰將原裁定予以廢棄
    。
四、據上論結：本件抗告為有理由，依民事訴訟法第492條， 裁
    定如主文。
中    華    民    國    97    年    8     月    29    日
                    民事第一庭
                        審判長法  官  張耀彩
                              法  官  盧彥如
                              法  官  林金吾
正本係照原本作成。
本裁定除以適用法規顯有錯誤為理由，並經本院許可外，不得再
抗告。如提起再抗告，應於收受後10日內委任律師為訴訟代理人
向本院提出再抗告狀。並繳納再抗告費新台幣１千元。
中    華    民    國    97    年    8     月    29    日
                              書記官  張淑芳


司法院資訊處製作；財團法人民間司法改革基金會備份。
